臺灣板橋地方法院刑事判決　　　　　　　　　　　　　九十一年度訴字第三七０號
　　公　訴　人　臺灣板橋地方法院檢察署檢察官
　　被　　　告　乙○○
　　指定辯護人　甲○公設辯護人湯明純
右列被告因違反毒品危害防制條例案件，經檢察官提起公訴（九十年度偵字第一九四
四九號），甲○判決如左：
    主  文
乙○○無罪。
    理  由
一、公訴意旨略以：被告乙○○基於運輸第一級毒品海洛因之犯意，於民國九十年十
    一月十七日凌晨零時三十分許，運輸海洛因一包（淨重零點一公克）至臺北縣三
    重市○○○路予一真實姓名年籍不詳綽號為「小龍」之男子。嗣於同日凌晨一時
    許，行經臺北縣三重市○○○路八十一巷二十六弄口，為警查獲，並扣得前開海
    洛因一包及海洛因殘渣袋一個，因認被告涉有毒品危害防制條例第四條第一項運
    輸第一級毒品罪嫌云云。
二、按犯罪事實，應依證據認定之，無證據不得推定其犯罪事實；不能證明被告犯罪
    者，應諭知無罪之判決，刑事訴訟法第一百五十四條及第三百零一條第一項分別
    定有明文。次按事實之認定，應憑證據，如未能發現相當證據，或證據不足以證
    明，自不能以推測或擬制之方法為裁判基礎；認定犯罪事實所憑之證據，雖不以
    直接證據為限，間接證據亦包括在內，然無論直接或間接證據，其為訴訟上之證
    明，須於通常一般之人均不致於有所懷疑，而得確信其為真實之程度者，始得據
    之為有罪之認定，倘其證明尚未達到此一程度，而有合理之懷疑存在時，即無從
    為有罪之認定；認定不利於被告之事實，須依積極證據，茍積極證據不足為不利
    於被告事實之認定時，即應為有利於被告之認定，更不必有何有利之證據，最高
    法院四十年台上字第八六號、七十六年台上字第四九八六號及三十年上字第八一
    六號判例分別著有明文。
三、公訴人認被告涉犯上開毒品危害防制條例第四條第一項運輸第一級毒品罪嫌，係
    以右揭事實，業據被告供承不諱，並有扣案之前開海洛因一包（淨重零點一公克
    ）附卷可稽，被告犯嫌洵堪認定為其論據。
四、訊據被告堅決否認有前揭公訴人所指之犯行，辯稱：海洛因係伊向真實姓名年籍
    不詳綽號「小龍」（自稱吳小龍）之成年男子買來供自己施用，並非丙○○交付
    伊拿給「小龍」之物，伊並未運輸上開海洛因等語。
五、經查，扣案之海洛因一包（淨重零點一公克）係被告於不詳之時地，以新臺幣一
    千多元向「小龍」買來供自己施用，丙○○並未拿該包海洛因給被告運輸；另扣
    案之海洛因殘渣袋一個亦係被告所有，乃被告施用後所留下之物等情，業據被告
    於九十一年六月七日甲○審理時供明在卷，復據證人丙○○迭於警訊時、偵查中
    及甲○審理時一致證述：「我並未將扣案之海洛因一包交付被告，更未託被告運
    輸該包海洛因給「小龍」或任何人；我沒有販賣毒品，我只有向「小龍」買安非
    他命來吸食，但我沒有注射吸食海洛因，我於九十年十一月十五日，在我家臺北
    縣三重市○○○路三十四巷二十一號一樓，有看見被告吸食海洛因」等語明確，
    且互核相符。又上開扣案之海洛因一包，經臺北縣警察局三重分局依聯勤二０四
    廠製造之煙毒品檢驗Ａ包試劑初步檢驗結果，呈海洛因反應之事實，亦有該局查
    獲涉嫌毒品危害防制條例毒品初步鑑驗報告單一紙在卷可稽。且被告因此次被查
    獲，其中就被告涉有施用第一級毒品海洛因部分，業經甲○於九十年十一月十七
    日以九十年度毒聲字第四五三四號裁定送勒戒處所觀察、勒戒等情，亦據被告自
    白不諱，並有臺灣高等法院檢察署刑事資料科簡復表、甲○九十年度毒聲字第四
    五三四號裁定及其執行指揮書各一份在卷足憑。足見上開扣案之海洛因一包係被
    告向「小龍」買來供自己施用，為被告所有，並非丙○○拿給被告運輸之物。
六、次查，被告於警訊時供稱：「扣案之海洛因一包係因有人要向丙○○購買海洛因
    ，所以我才會幫他運送給買方，且無任何代價，我幫忙丙○○運送毒品二至三次
    ，時間、地點我忘了」等語；於九十年十一月十七日內勤檢察官偵查時供稱：「
    扣案之海洛因一包是「小龍」的，我自上週開始施打海洛因，都在丙○○家施打
    」等語；於九十年十一月三十日檢察官偵查時復供稱：「沒有幫丙○○運送海洛
    因，扣案之海洛因一包是我一名吳姓友人綽號「小龍」寄放的，我施用的海洛因
    是向「小龍」買的，是「小龍」寄放在丙○○那邊，被查獲當天是丙○○拿到我
    家，叫我拿去給「小龍」」等語；復於九十一年三月十五日甲○審理時供稱：「
    海洛因是「小龍」放在我這邊的，我是要還給「小龍」的」等語；最後於九十一
    年六月七日甲○審理時供稱：「海洛因是我跟「小龍」買的，我自己在吸食，之
    前我是因為害怕才亂講；我有被移送觀察、勒戒；丙○○沒有拿海洛因給我運輸
    」等語，其前後所述不符，且互相矛盾，況依被告所供，被告係向「小龍」購買
    海洛因，並非向丙○○購買，則衡情，「小龍」實無理由將海洛因寄放在丙○○
    處，再由丙○○將之託被告拿去還給「小龍」，自難認被告所為「運輸海洛因」
    之自白為可採。公訴意旨尚有未洽，此外，復查無其他積極之證據足以證明被告
    有上開公訴人所指之犯行，揆諸前揭法條及判例意旨，本件不能證明被告犯罪，
    自應諭知被告無罪之判決。
據上論斷，應依刑事訴訟法第三百零一條第一項判決如主文。
本案經檢察官謝岳龍到庭執行職務
中    華    民    國      九十一        年      六      月    二十一    日
                                      臺灣板橋地方法院刑事第一庭
                                          法  官  楊  千  儀
右正本證明與原本無異。
如不服本判決，應於判決送達後十日內，向甲○提出上訴狀。
                                          書記官  吳  河  東
中    華    民    國      九十一        年      六      月    二十四    日
